【裁判字號】    89,訴,17
【裁判日期】    890127
【裁判案由】    違反森林法
【裁判全文】
臺灣屏東地方法院刑事判決                  八十九年度訴字第一七號
    公  訴  人  臺灣屏東地方法院檢察署檢察官
    被      告  甲○○
                丙○○
    共同選任辯護人  林榮和
右列被告等因違反森林法案件，經檢察官提起公訴（八十八年度偵字第四九八八號、
七五九三號），本院判決如左：
    主  文
甲○○、丙○○共同於他人保安林內擅自設置工作物，各處有期徒刑捌月，均緩刑
年。
附圖所示屏東縣三地門鄉○地段三四號地先上，代號Ａ、Ｂ之工作面積合計為零點零
零陸壹公頃均沒收。
    事  實
甲○○、丙○○夫妻，明知座落於屏東縣三地門鄉○地段三四號地先之土地為屏東事
業區第四十二林班保安林地，屬乙○○○○理處所管理，不得擅自墾植或設置工作物
，二人竟共同基於違反森林法及為己不法所有之犯意，自民國八十七年九月間（起訴
書誤載為十月間）起，在該地搭蓋鐵皮、活動鐵架及廁所等工作物供己使用，以出售
飲料、食物並出租廁所予遊客，藉以牟利，佔有保安林地達零點零零六一公頃，致生
損害於管理機關即乙○○○○理處，嗣於八十八年四月二十七日為警查獲，迄同年九
月十八日始將地上工作物拆除。案經屏東縣警察局里港分局移送及臺灣屏東地方法院
檢察署檢察官自行偵查起訴。
    理  由
一、訊據被告甲○○、丙○○固坦承於上開時間內，在前開公有保安林內設置前開工
    作物，並用以販賣食物、飲料及出租廁所，惟被告等均辯稱該處工作係被告丙○○所設置並使用，被告甲○○並辯稱，其雖知情，但未曾在該處使用前開工作物
    等語。經查，被告於工作之暇，亦會至前開保安林內之工作物處，協助其妻即被
    告丙○○照顧小孩，且被告丙○○於前開工作物處營業之所得，亦均供作家用，
    此經被告甲○○當庭陳明，且證人即屏東林管區技術士簡文勝於偵查中亦證稱，
    自八十七年九月間即已發現被告甲○○已在該處設置工作物並營業，且多次發現
    於同案被告丙○○在該處營業時，被告甲○○亦在現場等語，再徵諸被告等為夫
    妻關係，被告丙○○營業所得係供作家用，被告甲○○並至該處協助照顧小孩等
    情，被告等對於前開時地設置工作物之行為，顯有犯意之連絡。又前開工作物占
    用國有保安林地之情形，並經檢察官至現場勘驗，並委由里港地政事務所測量並
    繪製複丈成果圖屬實，有勘驗筆錄、現場照片十六張及複丈成果圖附卷可稽，此
    外並有警卷所附之乙○○○○理處之森林被害告訴書、現場位置圖在卷可證，被
    告等共同於保安林內設置工作物之事證已經明確，犯行應堪認定。
二、核被告等所為，均係犯森林法第五十一條第三項、第一項之罪，被告等對上開犯
    行有犯意之連絡，均為共同正犯。茲審酌被告等均無前科，此有其前科表可稽，
    素行良好、犯罪動機、目的、手段，所生危害、犯後已於八十八年九月十七日將
    全部地上物拆除並回復原狀，此經證人即承辦警員陳文明到庭結證屬實等一切情
    狀，量處如主文所示之刑；又被告等前均未曾受有期徒刑以上刑之宣告，此有本
    院被告全國前案查註紀錄表足稽，均係初犯，觀其犯罪情節且非不可原諒，其二
    人經此次偵查審理程序之教訓後，當知所警惕，應無再犯之虞，爰均併予宣告緩
    刑三年，以啟自新。如附圖所示屏東縣三地門鄉○地段三四號地先上，代號Ａ、
    Ｂ之工作物面積合計為零點零零陸壹公頃，均應依森林法第五十一條第六項之規
    定沒收。
據上論斷，應依刑事訴訟法第二百九十九條第一項前段，森林法第五十一條第一項、
第三項、第六項、刑法第十一條前段、第二十八條、第七十四條第一款，判決如主文
。
本案經檢察官林美靜到庭執行職務。
中      華      民      國    八十九    年    一      月      二十七    日
                                    臺灣屏東地方法院刑事第一庭
                                        法  官  莊  鎮  遠
右判決正本證明與原本無異。
對於本判決如有不服應於收受送達後十日內向本院提出上訴書狀上訴於台灣高等法院
高雄分院並按他造當事人之人數附具繕本。
                                        書記官  吳  光  璵
中      華      民      國    八十九    年    一      月      二十七    日
附錄本案論罪科刑法條全文
森林法第五十一條第一項：
  於他人森林內或林地內，擅自墾植或占用者，處六月以上五年以下有期徒刑，得併
  科六十萬元以下罰金。
  一項之罪於保安林犯之者，得加重其刑至二分之一。


司法院資訊處製作；財團法人民間司法改革基金會備份。
